臺灣臺中地方法院刑事判決　　　　　　　　　　　　九十一年度易字第二五四號
　　公　訴　人　臺灣臺中地方法院檢察署檢察官
　　被　　　告　甲○○
右列被告因毒品危害防制條例案件，經檢察官提起公訴（九十一年度毒偵字第二八０
三號），本院判決如左：
    主  文
甲○○連續施用第二級毒品，處有期徒刑陸月，如易科罰金，以佰元折算壹日。扣
案之安非他命壹大包（合計毛重約佰拾陸公克）及安非他命壹小包（毛重約壹點
肆公克），沒收銷燬之。扣案之吸食器壹組，沒收。
    事  實
一、甲○○曾因施用毒品案件，經本院裁定送觀察、勒戒後，臺灣臺中看守所附設勒
    戒所評定認無繼續施用毒品之傾向，由臺灣臺中地方法院檢察署檢察官於九十年
    三月二十二日，以九十年度毒偵字第一三五０號為不起訴處分確定。復基於概括
    犯意，自九十年十一月間某日起至九十一年二月二十日止，在停放於臺中市區內
    之汽車上等處，連續以吸食器施用第二級毒品安非他命多次，其頻率約每隔二、
    三日施用一次。嗣於九十一年二月二十二日晚上十時許，經警方持搜索票在臺中
    市○○○○街三二號五樓之六處查獲，並當場扣得其所有供施用之第一級毒品海
    洛因十八包（合計淨重二百六十四點五五公克，包裝重二十四點八九公克，其所
    犯施用第一級毒品海洛因部分，業經檢察官另案起訴）、安非他命一大包（合計
    毛重約三百三十六公克）、安非他命一小包（毛重約一點四公克），及其所有供
    吸食安非他命所用之吸食器一組。經本院以九十一年度毒聲字第六○七號裁定送
    勒戒處所觀察、勒戒後，在臺灣臺中看守所附設勒戒處所觀察勒戒期間，經支援
    醫師評定結果為有繼續施用毒品傾向。
二、案經臺灣臺中地方法院檢察署檢察官於偵辦上開施用第一級毒品案件（該署九十
    一年度毒偵字第六０六號）時，查悉上情，自動檢舉偵查起訴。
    理  由
一、右揭犯罪事實業經被告甲○○坦承不諱，且其為警查獲後所採集之尿液經送檢驗
    結果，有安非他命類之陽性反應，有臺灣臺中看守所九十一年三月六日中所正總
    字第０九一００００六一九號函附尿液檢驗結果報告書附卷可佐；此外並有第二
    級毒品安非他命一大包（合計毛重約三百三十六公克）、安非他命一小包（毛重
    約一點四公克），及被告所有之吸食器一組扣案可資佐證，足認其自白與事實相
    符。又被告曾因施用毒品案件，經本院以裁定送觀察、勒戒後，臺灣臺中看守所
    附設勒戒所評定認無繼續施用毒品之傾向，由臺灣臺中地方法院檢察署檢察官於
    九十年三月二十二日以九十年度毒偵字第一三五○號為不起訴處分確定之事實，
    有臺灣高等法院被告全國前案紀錄表及臺灣臺中地方法院檢察署刑案資料查註紀
    錄表各一份在卷可稽，此次係五年內再犯施用毒品罪，且經本院以九十一年度毒
    聲字第六０七號裁定送勒戒處所觀察、勒戒後，在臺灣臺中看守所附設勒戒處所
    觀察勒戒期間，經支援醫師評定結果為「有繼續施用毒品傾向」，再經本院以九
    十一年度毒聲字第九四六號裁定送強制戒治一年等情，有前開裁定及臺灣臺中看
    守所九十一年三月六日中所正總字第０九一００００六二四號函所附之「有無繼
    續施用毒品傾向證明書」各一份附卷可參，本件事證明確，被告之犯行堪以認定
    。
二、核被告甲○○所為，係犯毒品危害防制條例第十條第二項之施用第二級毒品罪，
    其施用前後持有第二級毒品安非他命之低度行為，應均為施用之高度行為所吸收
    ，不另論罪。被告先後多次施用第二級毒品之犯行，時間緊接、方法相同，觸犯
    構成要件相同之罪名，顯係基於概括犯意反覆為之，為連續犯，應依刑法第五十
    六條之規定論以一罪，並加重其刑。爰審酌被告前因施用毒品犯行，甫經觀察、
    勒戒，經檢察官不起訴處分後猶故態復萌，再施用第二級毒品不輟，無視於毒品
    對於自身健康之戕害及國家對於杜絕毒品犯罪之禁令，然被告犯後尚知悔悟，諒
    之施用毒品者均有相當程度之生理成癮性及心理依賴性，其犯罪心態與一般刑事
    犯罪之本質並不相同，容應以「病人」之角度為考量，並側重適當之醫學治療及
    心理矯治為宜，且被告經施以長時間之強制戒治，固屬保安處分之一種，然既與
    其所應受之刑罰，同係限制人身自由，揆諸比例原則，量刑不宜過重等一切情狀
    ，量處如主文所示之刑，並諭知易科罰金之折算標準。扣案之安非他命一大包（
    合計毛重約三百三十六公克）及安非他命一小包（毛重約一點四公克），為毒品
    危害防制條例第二條第二項規定之第二級毒品，爰依同法第十八條第一項前段規
    定宣告沒收銷燬之。又扣案之吸食器一組，為被告所有供吸食安非他命所用之物
    ，業據其供承在卷，爰依刑法第三十八條第一項第二款之規定併予宣告沒收。
據上論斷，應依刑事訴訟法第二百九十九條第一項前段，毒品危害防制條例第十條第
二項、第二十條第三項、第十八條第一項前段，刑法第十一條前段、第五十六條、第
四十一條第一項前段、第三十八條第一項第二款，罰金罰鍰提高標準條例第二條，判
決如主文。
中      華      民      國    九十一    年     十一     月      五      日
                                   法  官  陳  慧  珊
右正本證明與原本無異。
如不服本判決，應於送達後十日內向本院提出上訴狀（須附繕本），上訴於臺灣高等
法院臺中分院。
                                   書記官
中      華      民      國    九十一    年     十一     月      五      日
【附錄論罪科刑法條】
毒品危害防制條例第十條第二項：施用第二級毒品者，處三年以下有期徒刑。
